【裁判字號】    92,交抗,1025
【裁判日期】    921230
【裁判案由】    聲明異議
【裁判全文】
臺灣高等法院臺中分院刑事裁定                  九十二年度交抗字第一二五號
    抗  告  人
    即 異議 人  甲○○
右列抗告人因聲明異議案件，不服臺灣臺中地方法院中華民國九十二年十一月二十七
日裁定（九十二年度交他更字第二七號）提起抗告，本院裁定如左：
      主  文
抗告駁回。
      理  由
一、按汽車駕駛人，行車速度超過規定之最高時速，或低於規定之最低時速者，處新
    臺幣一千二百元以上二千四百元以下罰鍰；汽車駕駛人違反第四十條第一項規定
    者，並記違規點數一點；行車速度依標誌或標線之規定，無標誌或標線者，在市
    區道路，時速不得超過五十公里，在郊外道路時速不得超過六十公里；汽車有各
    項異動，不依規定申報登記之情形者，處汽車所有人新臺幣九百元以上一千八百
    元以下罰鍰。道路交通管理處罰條例第十六條、第四十條第一項、第六十三條第
    一項第一款及道路交通安全規則第九十三條第一項第一款與違反道路交通管理事
    件統一裁罰標準表分別定有明文。又按汽車駕駛人之行為有其他違規行為經以科
    學儀器取得證據資料之情形，當場不能或不宜攔截製單舉發者，得對汽車所有人
    逕行舉發處罰。道路交通管理處罰條例第七條之二第一項第六款及違反道路交通
    管理事件統一裁罰標準表亦有明定。
二、原審裁定意旨略以：抗告人即異議人即受處分人甲○○（下稱抗告人）於民國（
    下同）九十一年十月十五日十時三十四分許，其所有之車號Ｂ八－九五五二號自
    用小客車，在臺中市○○路啟聰學校前，因行車限速五十公里，經測速時速六十
    八公里，超速十八公里未滿二十公里行駛之違規事實，經臺中市警察局交通隊員
    警以採證照片依法逕行舉發，抗告人依限期到案提出申訴，經向原舉發機關查證
    違規屬實，該所遂於九十二年二月七日以中監違字第裁六○－Ｇ0000000
    0號裁決書，裁處受處分人違反道路交通管理處罰條例第四十條之規定，處罰鍰
    新臺幣二千四百元整，逾期則依違反道路交通管理事件統一裁罰標準表及裁決書
    處罰主文裁處。上開違規事實，經臺中市警察局交通隊員警以採證照片依法逕行
    舉發等情，有原舉發機關員警舉發之違反道路交通管理事件通知單一紙、採證照
    片一張與裁決書一份在卷可稽。雖抗告人辯稱：違規照片上汽車是靜止狀態，無
    從認定受處分人汽車之測照時速為六十八公里之事實云云，然而，抗告人於上開
    時、地，超速十八公里行駛之違規事實，係經執勤員警以定點設置之雷達測速儀
    器所測得，乃以科學儀器取得之證據資料，依法本有證據能力，足資證明受處分
    人超速行駛之違規情事。且該採證照片中科學儀表板亦已清楚標明，鎖定處罰之
    抗告人違規超速車輛（車號Ｂ八－九五五二號自用小客車），係於台中市○○路
    啟聰學校前，限速五十公里，違規車速為六十八公里，此亦有原舉發機關以科學
    儀器取得證據資料之舉發違規採證照片在卷可佐。復按世界先進國家，為維護道
    路交通行車安全，多以雷達測速器用來取締車輛超速違規，已行之多年。上開雷
    達測速器如以設置方式可分固定式雷達測速器及移動式雷達測速器二種，固定式
    雷達測速器設有感應裝置，用以拍攝超速車輛照片，取得科學證據資料，以供執
    法機關逕行舉發之用。衡情雷達測速器，為一精密之科技測速器，其正確性甚高
    ，就每一台違規車輛予以拍照留存，其執法及採證之程序，均無不法處，且合乎
    維護道路交通行車安全之設置目的而有正當性。又據抗告人於異議狀中亦自承認
    ：於九十一年十一月收到台中市警察局送達之舉發違規通知單及照片等情，是該
    通知單已因合法送達於受處分人而發生送達之效力。再者，執勤之交通警察掣單
    舉發違反道路交通管理處罰條例所列之違規事實，本質上為行政處分，係公務員
    基於職務上之權力，依法就特定之具體事件所為之具公法上效果之單方面行政行
    為，基於公務員為公法上行為具有公信力之原則，該行政行為當可被推定為真正
    ，其據以依法處分之事實認定亦為正確無誤，本此公信原則，乃立法者賦予行政
    機關制定違反道路交通事件統一裁罰標準及處理細則，使勤務員警得為處分（如
    該細則第二十四條、修訂道路交通管理處罰條例第七條之二），以達其加強道路
    交通管理、維護交通秩序、確保交通安全之行政目的。受處分人既未就執勤員警
    之舉發有誤，提出相關證據以供調查，本院經查亦無任何證據足資證明其有捏造
    事實、違法取締之情事，則執勤員警本其維護交通秩序、確保交通安全職責所為
    之舉發，自應受到合法、正確而真正之推定。綜上，抗告人所辯顯無理由，本件
    事證明確，其違規行為應堪認定。
三、經核本案卷證，原審依據上述理由，認原處分機關交通部公路總局臺中區監理所
    據以援引上開規定，裁處抗告人罰鍰新台幣二千四百元整，逾期則依裁決書處罰
    主文規定處罰，並無不當，抗告人之異議為無理由，而依道路交通管理處罰條例
    第八十七條、道路交通案件處理辦法第十九條，裁定駁回抗告人之異議，並無不
    當，本件抗告人不服原裁定，惟其抗告狀未具體敘明原裁定有何不當之處，並無
    理由，應予駁回。
四、據上論結，應依刑事訴訟法第四百十二條，裁定如主文。
中      華      民      國    九十二    年     十二     月     三十     日
                                    臺灣高等法院臺中分院刑事第七庭
                                          審判長法  官  林  榮  龍
                                                法  官  黃  日  隆
                                                法  官  江  錫  麟
右正本證明與原本無異。
不得再抗告。
                                                書記官  陳  振  海
中      華      民      國      九十二   年     十二      月   三十一   日
                                                                        Ｉ


司法院資訊處製作；財團法人民間司法改革基金會備份。
